Inventaris van het archief van de Stichting Antonia Wilhelmina Fonds, 1913-1981
Nationaal Archief, Den Haag
Antonia Wilhelmina Fonds
1913-1981
I24613
1.30 meter; 165 inventarisnummers.
Normale geschreven, getypte en gedrukte documenten, geen bijzondere handschriften.
Nationaal Archief, Den Haag
Stichting Antonia Wilhelmina Fonds
De Stichting Antonia Wilhelmina Fonds (1913-1981) stelde zich tot doel het verbeteren van de gezinsverpleging van geesteszieken. Het archief bevat onder meer stukken betreffende de organisatie van de stichting, financiële hulp voor de begeleiding van geesteszieken, het oprichten van kolonies voor gezinsverpleging en verslagen van gehouden conferenties op het gebied van de psychiatrie en zorg voor psychiatrische patiënten.
Archiefvorming
Geschiedenis van de archiefvormer
De Stichting Antonia Wilhelmina Fonds werd op 27 maart 1913 opgericht door dr. Jacob van Deventer, inspecteur van het Staatstoezicht op de Krankzinnigengestichten en zijn echtgenote Antonia Wilhelmina Stelling, met als doel het bevorderen van de gezinsverpleging van geesteszieken in de ruimste zin des woords
Zie ook: '50 jaar Antonia Wilhelmina Fonds 1917-1967', uitgegeven ter gelegenheid van de herdenking op 17 februari 1967 (niet in de handel)..
Geschiedenis van het archiefbeheer
Het archief werd in 1983 door de Raad van Bestuur van de Stichting aan het Algemeen Rijksarchief in bewaring gegeven onder de voorwaarde dat de stukken jonger dan tien jaar van raadpleging zijn uitgesloten.
Inbewaringgeving van een particulier archief, niet in eigendom verkregen
De verwerving van het archief
Het archief is voor langere tijd in beheer, niet in eigendom verkregen.
2.19
Aanwijzingen voor de gebruiker
Openbaarheidsbeperkingen
Volledig openbaar.
Materiële beperkingen
Aanvraaginstructie
Openbare archiefstukken kunnen online worden aangevraagd en gereserveerd. U kunt dit ook via de terminals in de studiezaal van het Nationaal Archief doen. Om te kunnen reserveren dient u de volgende stappen te volgen:
U maakt een profiel aan op www.gahetna.nl, en logt vervolgens in
Via de archiefinventaris (alleen de beschrijvingen met rode nummers) selecteert u het gewenste archiefstuk door op de knop 'Reserveren' te klikken
In het volgende scherm geeft u aan op welke dag u het archiefstuk wilt inzien
Indien u zich bevindt in de studiezaal en een tafelnummer heeft ontvangen kunt u dit nummer vermelden. Als u geen tafelnummer heeft kunt u tafelnummer 777 laten staan
Vervolgens bevestigt u uw reservering door deze te versturen.
Verwant materiaal
Beschikbaarheid van kopieën
Beschrijving van de series en archiefbestanddelen
- Algemeen, I.
  - Notulen van de vergaderingen van de Raad van Bestuur., 1917-1933; 1-3; 3 delen
    - 1917-1923 maart 10, 1
    - 1923 maart 10-1928, 2
    - 1929-1933, 3
  - Notulen van de vergaderingen van de Raad van Bestuur. met agenda's., 1917-1980; 4-7; 4 omslagen
    - nrs. 1-70 1917-1930 febr, 4
    - nrs. 71-170 1930 mei-1948 sept, 5
    - nrs. 171-270 1948 nov.-1967 jan. 3, 6
    - nrs. 271-308 1967 jan. 30-1980 juli, 7
  - Lijsten van de vergaderdata van de Raad van Bestuur met vermelding van de tijdens deze vergaderingen genomen subsidiebesluiten en overige vermeldenswaardigheden in de periode 1935-1962, met lijst van door het Antonia Wilhelmina Fonds georganiseerde conferenties in de jaren 1925-1955, 1957, 1963; 8; 1 omslag
  - Ingekomen en minuten van uitgegane stukken., 1916-1979; 9-59; 51 omslagen
    - 1916-1917, 9
    - 1918, 10
    - 1919, 11
    - 1920, 12
    - 1921, 13
    - 1922, 14
    - 1923, 15
    - 1924, 16
    - 1925, 17
    - 1926, 18
    - 1927, 19
    - 1928, 20
    - 1929, 21
    - 1930, 22
    - 1931, 23
    - 1932, 24
    - 1933, 25
    - 1934, 26
    - 1935, 27
    - 1936, 28
    - 1937, 29
    - 1938, 30
    - 1939, 31
    - 1940, 32
    - 1941, 33
    - 1942, 34
    - 1943, 35
    - 1944, 36
    - 1945, 37
    - 1946, 38
    - 1947, 39
    - 1948, 40
    - 1949, 41
    - 1950, 42
    - 1951, 43
    - 1952, 44
    - 1953, 45
    - 1954, 46
    - 1955, 47
    - 1956, 48
    - 1957, 49
    - 1958-1962, 50
    - 1963, 51
    - 1964, 52
    - 1965, 53
    - 1966, 54
    - 1967, 55
    - 1968, 56
    - 1969, 57
    - 1970, 58
    - 1971-1979, 59
  - Briefwisseling van de voorzitter dr. B.Chr. Hamer., 1937-1963; 60; 1 omslag
  - Agenda van ingekomen en uitgegane stukken., 1942-1970; 61-62; 2 delen
    - 1942-1961, 61
    - 1962-1970 febr. 10, 62
  - Jaarverslag over 1917. Concept., 1918; 63; 1 stuk
  - Verslag van de werkzaamheden van het Fonds over de jaren 1977-1981, z.d; 64; 1 deel
- Bijzonder, II.
  - Oprichting en bestuur
    - Akte van oprichting van het Antonia Wilhelmina Fonds van 27 maart 1913, authentiek afschrift, met eenvoudige afschriften., 1940 december 4; 65; 1 omslag
    - Stukken betreffende de wijziging van de statuten dd. 28 december 1960, 1940, 1960-1962; 66; 1 omslag
    - Akte van statutenwijziging, concept., [1979]; 67; 1 stuk
    - Stukken betreffende de benoeming van de leden van het eerste bestuur van het Fonds., 1916; 68; 1 omslag
    - Stukken betreffende de benoeming en het ontslag van J. Veerman, Dr. R. Zÿlstra en Dr. J. Hoeing Als-Leden van de Raad van Bestuur., 1956, 1972, 1977; 69; 1 omslag
    - Portretfoto van dr. Th. Meinema, secretaris van het Antonia Wilhelmina Fonds., z.d; 70; 1 stuk
    - Stukken betreffende de herdenking van het 50-jarig bestaan van het Antonia Wilhelmina Fonds., 1966-1968; 71; 1 omslag
    - Documentatie betreffende dr. J. van Deventer., 1913, 1917, 1951; 72; 3 stukken
  - Financiën
    - Rekeningen van inkomsten en uitgaven van het Antonia Wilhelmina Fonds, over de jaren 1919-1957 en 1963-1971., 1919-1958, 1964-1972; 73; 1 pak
    - Rapporten van het accountantsbureau Van Dien, Van Uden & Co. betreffende de financiële administratie van het Antonia Wilhelmina Fonds over de jaren 1958-1962, 1959-1963; 74; 1 omslag
    - Rekeningen van de financiële administratie van het Antonia Wilhelmina Fonds, over de jaren 1973-1979, 1975-1976, 1979 en z.d.; 75; 1 omslag
    - Verslagen van de controle van de financiële administratie over de jaren 1971-1975 en 1978., 1973, 1975-1976, 1979; 76; 4 stukken
    - Grootboek, later gebruikt als journaal., 1917-1918, 1946-1954; 77; 1 deel
    - Kasboek waarin opgave wordt gedaan van uitgaven van huishoudelijke aard., 1917 jan.-1947 sept; 78; 1 deel
    - Tabellarisch Kasboek., 1946-1973 mei; 79; 1 deel
    - Staat van de bezittingen op 18 maart 1929, met aanbiedingsbrief van de penningmeester aan de voorzitter/secretaris., 80; 2 stukken
    - Overzicht van de mutaties van de kasrekening over de jaren 1954-1962., 1963; 81; 1 stuk
    - Uittreksels uit het Grootboek der Nationale Schuld alsmede bewijzen van overschrijving van kapitaalsinschrijvingen in dat Grootboek., 1917-1960; 82; 1 omslag
    - Stukken betreffende de omwisseling van aandelen Grontmij. N.V. in certificaten van aandelen., 1973; 83; 1 omslag
    - Stukken betreffende de overschrijving van de tenaamstelling van het graf van dr. J. van Deventer en A.W. van Deventer-Stelling op de Nieuwe Oosterbegraafplaats te Amsterdam ten name van het Antonia Wilhelmina Fonds, 1916-1918 met tekening van het graf., z.d; 84; 1 omslag
    - Stukken betreffende de afwikkeling van de nalatenschap van Antonia Wilhelmina van Deventer-Stelling., 1913, 1917-1918, 1927 en z.d; 85; 1 omslag
    - Stukken betreffende periodieke uitkeringen aan W.F. Stelling uit de nalatenschap van zijn zuster, Antonia Wilhelmina van Deventer-Stelling en inzake zijn overlijden., 1919-1935, 1942; 86; 1 omslag
    - Stukken betreffende periodieke betalingen aan A.E. Freischberger-Stelling uit de nalatenschap van haar tante Antonia Wilhelmina van Deventer-Stelling, 1913, 1934-1943, 1972-1973; 87; 1 omslag
    - Stukken betreffende het overlijden en de nalatenschap van J.L. Kloos., 1928-1930; 88; 1 omslag
    - Stukken betreffende de nalatenschap van Johann Christiaan Stelling., 1937; 89; 1 omslag
    - Stukken betreffende de nalatenschap van Johanna Jacomina van Deventer., 1941; 90; 1 omslag
    - Stukken betreffende de nalatenschap van Catharina Magdalena Buis-van Deventer., 1963-1965; 91; 1 omslag
    - Briefwisseling van de penningmeester., 1925-1968; 92-93; 2 omslag
      - 1925, 1929, 1930-1931, 1937, 1940-1942, 1945-1948, 92
      - 1957-1968, 93
    - Brievenboeken van de penningmeester., 1950-1957; 94-98; 5 delen
      - 1950 mrt.-1953 juli, 94
      - 1953 aug.-1954 dec. 7, 95
      - 1954 dec. 20-1956 apr. 17, 96
      - 1956 apr. 28-1957 dec. 18, 97
      - 1957 dec. 24-1959 apr., 98
    - Stukken betreffende het lijfrentekapitaal in beheer bij de Kas-Associatie N.V. te Amsterdam, 1970-1977; 99-102
      - Staten houdende een periodieke vermogensanalyse van het lijfrentekapitaal. 1975-1977, 99; 1 omslag
      - Staten van ontvangsten en uitgaven over het tweede kwartaal van 1976 op de kapitaalrekening en op de renterekening van het lijfrentekapitaal, met bijlagen. 1976, 100; 3 stukken
      - Tabellarisch register van inkomsten en uitgaven op de renterekening en op de kapitaalrekening van het lijfrentekapitaal. 1970-1973 mei, 101; 1 deel
      - Bewijs van in-leven-zijn van Robert Kloos, met begeleidende brief. 1977 mei-juni, 102; 2 stukken
  - Uitvoering taak
    - Briefwisseling met de Algemene Nederlandsche Vereeniging "Het Groene Kruis" betreffende de door het Antonia Wilhelmina Fonds verleende financiële hulp voor de begeleiding van licht-geesteszieken door wijkverpleegsters., 1913, 1919-1926; 103; 1 omslag
    - Circulaires aan de artsen in Utrecht en predikanten/pastoors in Gelderland, waarin wordt gevraagd opgave te doen van het aantal in gezinnen verpleegde geesteszieken, met door de Provincie Gelderland opgemaakte staat dienaangaande en door het Fonds aan de hand van de reakties samengestelde overzichten., 1918, 1919; 104; 1 omslag
    - Stukken betreffende het beheer van de boekerij van het Antonia Wilhelmina Fonds., 1919-1920; 105; 1 omslag
    - Stukken betreffende door de Algemene Nederlandsche Vereeniging "Het Groene Kruis" in samenwerking met Antonia Wilhelmina Fonds georganiseerde cursussen voor wijkverpleegsters., 1919-1928; 106; 1 omslag
    - Stukken betreffende bemoeiingen met het oprichten van een kolonie voor gezinsverpleging in de drie noordelijke provincies., 1920-1921; 107; 1 omslag
    - Stukken betreffende de totstandkoming van de kolonie voor gezinsverpleging Beileroord, met notulen van de commissie inzake de stichting eener krankzinnigenkolonie voor de drie noordelijke provinciëen (1921-1922) en van de commissie van het Antonia Wilhelmina Fonds voor de huisarbeid van gezinspatiënten (1925-1927)., 1921-1927; 108; 1 omslag
    - Rapport van de commissie van beoordeling over het ingekomen antwoord op de prijsvraag betreffende gezinsverpleging, uitgeschreven door de Raad van Bestuur, met aanbiedingsbrief., 1922; 109; 1 omslag
    - Uitnodigingen voor en verslagen van de algemene vergaderingen van de Vereeniging in het belang van lijdende Nederlanders, verpleegd te Gheel (België), met dokumentatie over de Gheelse kolonie., 1922-1924, 1927; 110; 1 omslag
    - Stukken betreffende een door de Raad van Bestuur uitgeschreven prijsvraag, waarin wordt gevraagd om een brochure met wenken voor de huiselijke verzorging van geesteszieken., 1923; 111; 1 omslag
    - Koninklijk Besluit van 4 mei 1923 nr. 185 tot nadere vaststelling van bepalingen voor de gezinsverpleging van krankzinnigen, met vragenlijst ter beoordeling van de geschiktheid van woningen voor gezinsverpleging., 1923 en z.j. (c. 1923); 112; 3 stukken
    - Briefwisseling met de Centrale Vereniging ter Behartiging der Maatschappelijke Belangen van Zenuwen Zielszieken, met jaarverslagen van deze Vereniging over 1925 en 1926, alsmede briefwisseling met en betreffende de tot deze vereniging toegetreden 's-Gravenhaagsche Vereniging "dr. Schroeder van der Kolk"., 1925-1930; 113; 1 omslag
      Vnl. betreffende subsidiëring.
    - Verslagen van de door het Antonia Wilhelmina Fonds georganiseerde conferenties., 1929-1937, 1947-1969; 114-132; 19 delen
      Zie voor de verslagen van de eerste drie conferenties de inventarisnummers 162-164.
      - 1929, 114
      - 1931, 115
      - 1932, 116
      - 1933, 117
      - 1934, 118
      - 1935, 119
      - 1936, 120
      - 1937, 121
      - 1947, 122
      - 1949, 123
      - 1951, 124
      - 1953, 125
      - 1955, 126
      - 1957, 127
      - 1959, 128
      - 1961, 129
      - 1963, 130
      - 1965, 131
      - 1969, 132
    - Briefwisseling betreffende de conferenties van het Antonia Wilhelmina Fonds., 1925-1965; 133-152; 19 omslagen
      - 1925, 133
      - 1926, 134
      - 1927, 135
      - 1928, 136
      - 1929, 137
      - 1931, 138
      - 1932, 139
      - 1934, 140
      - 1935, 141
      - 1937-1938, 142
      - 1947-1948, 143
      - 1949-1950, 144
      - 1951-1952, 145
      - 1952-1953, 146
      - 1957-1959, 147
      - 1959-1962, 148
      - 1961, 149
      - 1963, 150
      - 1965, 151
      - 1968-1969, 152
    - Stukken betreffende de door het Antonia Wilhelmina Fonds uitgegeven gezinsverplegingsboekjes, met boekjes uit 1923, 1934, 1938, 1947, 1957., 1923,1934, 1938, 1947, 1956-1958; 153; 1 omslag
    - Akte van oprichting van de Stichting "W.M. van der Scheerfonds", verleden voor notaris Joh. Kroon te Assen, afschrift, in viervoud., 19 december 1952; 154; 4 stukken
    - Rapport van de Studiecommissie Zwakzinnigenzorg Noord bevattende een inventarisatie inzake zwakzinnigenzorg in de drie noordelijke provincies., 1966; 155; 1 dossier
    - Nota van de hand van dr. J.B.M. Veraart waarin het doel van het Antonia Wilhelmina Fonds wordt uiteengezet., 1971; 156; 1 stuk
    - Stukken betreffende een aan de Stichting Browndale Nederland te Amsterdam verstrekte geldlening., 1973-1975, 1978; 157; 1 omslag
    - Stukken betreffende een aan de Stichting voor Maatschappelijk Welzijn in Suriname verleende subsidie t.b.v. de nazorg van patiënten van 's Lands Psychiatrische Inrichting, 1975-1978; 158; 1 omslag
    - Lantarenplaat jes., z.d; 159; 1 doos
    - Lijst van lantarenplaatjes., z.d; 160; 1 katern
    - Over de gezinsuerpleging van geesteszieken, door Dr. Th. Meinema., 1922; 161; 1 deel
    - Verslagen van de door het Antonia Wilhelmina Fonds georganiseerde conferenties., 1925-1926, 1928; 162-164; 3 delen
      - 1925, 162
      - 1926, 163
      - 1928, 164
    - In memoriam J.H. Pameijer, door P.J. Piebenga., 1956; 165; 1 deel.